# 母公司以股权对子公司出资

提问人：木易楊楊楊 时间：2022-02-24 06:39:16
请教陈版：
A公司持股B公司100%股权，A公司持股C公司10%股权，B公司持股C公司50%股权，上级下发文件A公司将其持有的C公司10%股权无偿划转至B公司，并对上述10%的股权进行评估，按照评估值作为A公司对B公司的实缴出资，A公司对B公司账面价值为 500 万，C公司10%股权评估值为 520 万。
首先上级下发文件存在矛盾，既是无偿划转，又是作为实缴出资，暂且理解为实缴出资的话，按照非货币性资产交换，对C公司的持股在合并层面始终是60%，应不具有商业实质，A公司应当按照对C公司的账面值作为对B公司的投资，可是文件明确要求按照评估值作为出资，如按照评估值，A公司的账务处理中，与账面值的差异计入资本公积还是投资收益（缴纳所得税）?

回答人：chenyiwei
1 、如你所述，按照非货币性资产交换，对C公司的持股在合并层面始终是60%，应不具有商业实质，A公司应当按照对C公司的账面值作为对B公司的投资。
2 、如果在少数情况下确定具有商业实质的，则评估值与原账面价值的差额在A公司个别报表层面应确认为投资收益。
3 、对B公司而言，其合并报表层面按收购少数股权处理。